【裁判字號】    92,易,570
【裁判日期】    920423
【裁判案由】    傷害
【裁判全文】
臺灣板橋地方法院刑事判決                          九十二年度易字第五七○號
    公  訴  人  臺灣板橋地方法院檢察署檢察官
    被      告  甲○○
                黃英育
右列被告因傷害案件，經檢察官聲請簡易判決處刑（九十一年度偵字第一二○九九號
），因本院三重簡易庭認不應以簡易判決處刑，移由本院依通常程序審理並判決如左
：
    主      文
甲○○連續傷害人之身體，處拘役肆拾伍日，如易科罰金，以佰元折算壹日。
黃英育被訴傷害部分公訴不受理。
    事      實
一、甲○○、黃英育原係男女朋友，惟嗣因感情生變而不睦，其後於九十一年五月二
    十四日九時許，二人於臺北縣三重市○○路六十號前因金錢糾紛等事復起爭執，
    詎甲○○竟基於普通傷害之概括犯意，追入臺北縣三重市○○路六十號內，抓扯
    黃英育之頭髮致黃英育倒地並拖動，復於同日十二時許，於臺北縣五股鄉○○路
    一五二巷二號處，二人又起爭執，甲○○乃承前開同一之普通傷害之犯意，抓扯
    黃英育之頭髮致黃英育倒地並拖動，而因甲○○之上開傷害行為致黃英育受有右
    小腿瘀傷一公分乘以一公分、左肘擦傷○．五公分乘以○．三公分、左前臂擦傷
    ○．五公分乘以○．八公分、右前臂擦傷○．五公分乘以○．五公分等傷害。
二、案經黃英育、甲○○訴由臺北縣政府警察局三重分局移送臺灣板橋地方法院檢察
    署檢察官偵查後聲請簡易判決處刑，經本院三重簡易庭移由本院依通常程序審理
    。
    理      由
壹、有罪部分：
一、訊據被告甲○○坦承前揭犯罪事實，核與被告（兼告訴人）黃英育所指訴之情節
    相符，而被告黃英育所訴遭被告甲○○傷害一節，亦有與其所述相符之由臺北縣
    立三重醫院於九十一年五月二十四日出具之驗傷診斷書（甲種，北縣重醫診字第
    九一三九五八號）一紙（見臺灣板橋地方法院檢察署九十一年度偵字第一二○九
    九號卷第九頁）附卷足資佐證。從而，本案事證已臻明確，被告甲○○之犯行洵
    堪認定，自應依法論科；至於被告甲○○雖尚請求傳訊目擊者及實施「測謊」以
    證明伊未「毆打」被告黃英育，然被告甲○○未能敘明證人之年籍、姓名等基本
    資料，本無從傳喚，且本件係認定被告甲○○抓扯被告黃英育之頭髮致被告黃英
    育倒地並拖動而使被告黃英育受傷，是其尚請求調查前開事證即無必要，附此敘
    明。
二、核被告甲○○所為，係犯刑法第二百七十七條第一項之普通傷害罪。被告甲○○
    先後二次犯行，時間緊接、方法相同、觸犯構成要件相同之罪名，顯係基於概括
    之犯意為之，係連續犯，應依刑法第五十六條之規定論以一罪，並依法加重其刑
    。爰審酌被告甲○○與被告黃英育原係男女朋友，惟嗣因感情生變而不睦，且因
    金錢糾紛等事而起爭執，被告甲○○進而為本案犯行之犯罪動機、目的、手段、
    所受刺激、品行、智識程度、所生危害及犯罪後坦承犯行等一切情狀，量處如主
    文所示之刑，並諭知如易科罰金之折算標準。
貳、公訴不受理部分：
一、公訴意旨略以：被告黃英育與被告甲○○曾經是男女朋友關係，於九十一年五月
    二十四日九時及十二時許，分別在臺北縣三重市○○路六十號及臺北縣五股鄉○
    ○路一五二巷二號處，因感情及財務糾葛，被告黃英育基於普通傷害之犯意與被
    告甲○○互毆，致被告甲○○受有右手挫傷之傷害，因認被告黃英育涉犯刑法第
    二百七十七條第一項之普通傷害罪嫌。
二、按告訴乃論之罪，告訴人於第一審辯論終結前得撤回其告訴。撤回告訴之人，不
    得再行告訴。案件有起訴之程序違背規定者，應諭知不受理之判決，刑事訴訟法
    第二百三十八條、第三百零三條第一款分別定有明文。
三、本件被告（兼告訴人）甲○○告訴被告黃英育傷害案件，公訴人認被告黃英育係
    觸犯刑法第二百七十七條第一項之普通傷害罪，依同法第二百八十七條前段之規
    定，須告訴乃論。
四、經查：觀乎檢察官於九十一年七月十八日所為之訊問筆錄記載：「（你〈被告甲
    ○○〉是否要告？）我不告，願撤回。」（見臺灣板橋地方法院檢察署九十一年
    度偵字第一二○九九號卷第二十一頁背面），而經本院當庭播放勘驗該期日之訊
    問錄音帶，勘驗結果：「檢察官問：你還要告嗎？被告甲○○答稱：我不要
    告。檢察官問：沒有要告就撤回，等一下我勸諭她撤回，可以嗎？被告甲○
    ○答稱：可以。」（見本院九十二年四月九日審判筆錄），由上開對話足認被告
    甲○○於檢察官偵查中即已表明撤回對被告黃英育之告訴，自不得因被告黃英育
    嗣不願撤回告訴而影響其已為撤回告訴之效力；又告訴乃論之罪之告訴係訴追條
    件，告訴人甲○○於檢察官偵查中既已撤回告訴，則就被告黃英育之訴追條件即
    有欠缺，是檢察官仍對被告黃英育起訴，其起訴程序顯然違背規定（參照最高法
    院八十二年臺非字第三八○號刑事判決意旨），揆諸前開說明，爰就此部分依刑
    事訴訟法第三百零三條第一款之規定為公訴不受理之諭知。
據上論斷，應依刑事訴訟法第二百九十九條第一項前段、刑事訴訟法第三百零三條第
一款，刑法第五十六條、第二百七十七條第一項、第四十一條第一項前段，罰金罰鍰
提高標準條例第一條前段、第二條判決如主文。
本案經檢察官張瑞娟到庭執行職務。
中      華      民      國      九十二      年     四     月   二十三   日
                                      臺灣板橋地方法院刑事第五庭
                                          法  官  陳  鴻  清
右正本證明與原本無異。
如不服本判決應於送達後十日內向本院提出上訴狀。
                                          書記官  林  蔚  然
中      華      民      國      九十二      年     四     月   二十九   日
附錄本案論罪科刑法條全文：
刑法第二百七十七條
傷害人之身體或健康者，處三年以下有期徒刑、拘役或一千元以下罰金。
犯前項之罪因而致人於死者，處無期徒刑或七年以上有期徒刑；致重傷者，處三年以
上十年以下有期徒刑。


司法院資訊處製作；財團法人民間司法改革基金會備份。
